臺灣苗栗地方法院刑事判決
110年度簡上字第53號
上  訴  人  
即  被  告  鍾尚緯


上列上訴人即被告因違反毒品危害防制條例案件，不服本院110
年度苗簡字第417號第一審刑事簡易判決（聲請簡易判決處刑案
號：110年度毒偵字第684號），提起上訴，本院管轄之第二審合
議庭判決如下：
    主  文
上訴駁回。
    犯罪事實
一、鍾尚緯明知經毒品危害防制條例規定為第二級毒品之甲基安
    非他命，係依法列管之毒品，不得施用，竟基於施用第二級
    毒品甲基安非他命之犯意，於民國110年1月1日17時許，在
    其停放於苗栗縣○○鄉○○路000○00號前之車輛內，以將甲基安
    非他命置於吸食器上燒烤後，吸食所產生煙霧之方式，施用
    第二級毒品甲基安非他命1次。
二、案經苗栗縣警察局苗栗分局報告臺灣苗栗地方檢察署檢察官
    偵查起訴。
    理  由
一、程序事項：
　㈠按第二審被告經合法傳喚，無正當之理由不到庭者，得不待
    其陳述，逕行判決，刑事訴訟法第371條定有明文。又對於
    簡易判決處刑不服而上訴者，得準用上開規定，此觀刑事訴
    訟法第455條之1第3項規定甚明。本案上訴人即被告（下簡
    稱被告）鍾尚緯經本院合法傳喚，有送達證書1紙在卷可憑
    （見本院簡上卷第63頁），其於審判期日無正當理由未到庭
    ，本院爰不待其陳述，由檢察官一造辯論而逕行判決，合先
    敘明。
　㈡按觀察、勒戒或強制戒治執行完畢釋放後，3年內再犯第10條
    之罪者，檢察官應依法追訴，毒品危害防制條例第23條第
    2項定有明文。查被告前因施用毒品案件，經法院裁定令入
    勒戒處所觀察、勒戒，復經裁定施以強制戒治後，業於108
    年8月9日執行完畢釋放。又於上開強制戒治處分執行完畢後
　　3年內之110年1月1日，因本案施用毒品案件，經臺灣苗栗地
    方檢察署檢察官以110年度毒偵字第684號向本院聲請以簡易
    判決處刑等情，有臺灣高等法院被告前案紀錄表1份在卷可
    佐（見本院簡上卷第21至31頁），揆諸前揭規定，被告本案
　　施用毒品犯行既屬於3年內再犯之情形，則檢察官依同條例
    第23條第2項規定予以追訴，自屬合法。
二、證據能力：
  ㈠本判決下述所引用被告以外之人於審判外之陳述，檢察官、
    被告於本院審理時對於該等證據能力均不爭執，且迄於言詞
    辯論終結前亦未聲明異議，本院審酌上開證據資料作成時之
    情況，尚無違法不當及證明力明顯過低之瑕疵，認為以之作
    為證據應屬適當，依刑事訴訟法第159 條之5 規定，均有證
    據能力。
  ㈡本判決下述所引用之非供述證據，與本案均具有關聯性，且
    均係依法定程序合法取得，而查無依法應排除其證據能力之
    情形，復經本院依法踐行證據調查程序，自均得作為本院認
    事用法之依據。
三、認定犯罪事實所憑之證據及理由：
    訊據被告矢口否認有何施用第二級毒品犯行，辯稱：伊沒有
    施用甲基安非他命，伊是因為服用成藥或醫師開立之藥物，
    才會導致尿液經檢驗呈甲基安非他命陽性反應。此外，扣案
    之吸食器是前案所遺留，並未用以施用甲基安非他命等語。
    經查：
  ㈠按所謂「偽陽性」係指尿液中不含某成分，而檢驗顯示含有
    該成分之現象。尿液初步篩檢採用免疫學法，因結構類似之
    成分亦可能產生反應，而呈「偽陽性」，但初步篩檢陽性檢
    體需再以氣相層析質譜儀法進行確認檢驗，不致有「偽陽性
    」結果等節，業經行政院衛生署（現改制為衛生福利部）管
    制藥品管理局以97年1月21日管檢字第0970000579號函釋明
    確。查被告於110年1月2日2時3分許，經苗栗縣警察局苗栗
    分局警員採集尿液後，該尿液檢體經送欣生生物科技股份有
    限公司以酵素免疫分析法進行初步檢驗，並以氣／液相層析
    質譜分析法進行確認檢驗後，檢驗結果呈安非他命及甲基安
    非他命陽性反應等情，有苗栗縣警察局苗栗分局偵辦違反毒
    品危害防制條例案件尿液鑑驗代碼對照表（檢體編號：Z000
    000000000號）、欣生生物科技股份有限公司110年1月19日
    濫用藥物尿液檢驗報告（檢體編號：Z000000000000號，聲
    請簡易判決處刑書誤載為中山醫學大學附設醫院檢驗科藥物
    檢測中心尿液檢驗報告）各1份附卷可稽（見偵字第513號卷
    第33、49頁）。而被告所排放尿液經以氣／液相層析質譜分
    析法進行確認檢驗後，既呈安非他命及甲基安非他命陽性反
    應，則該檢驗已不致產生偽陽性之結果。參以被告於警詢及
    偵訊中均自承：伊於犯罪事實欄所載時、地，有將甲基安非
    他命放入吸食器內燃燒並吸食煙霧等語（見偵字第513號卷
    第15頁、第43頁反面），足見被告於110年1月1日17時許，
    確有在其停放於苗栗縣○○鄉○○路000○00號前之車輛內，以將
    甲基安非他命置於吸食器上燒烤後吸食所產生煙霧之方式，
    施用第二級毒品甲基安非他命1次。
  ㈡被告雖仍以前詞置辯，惟因甲基安非他命、安非他命係國內
    禁止醫療使用之第二級毒品，故經衛生署核可上市之藥品均
    不含甲基安非他命、安非他命成分乙節，業經行政院衛生署
    管制藥品管理局以94年2月14日管檢字第0940001326號函釋
    明確（見本院簡上卷第49頁）。而被告既辯稱其所服用之藥
    物，乃係成藥或醫師所開立之藥物，則揆諸前揭函釋內容，
    該等依法核准開立之藥物，其內並無含有安非他命及甲基安
    非他命成分之可能，故被告所排放之尿液經檢驗呈安非他命
    及甲基安非他命陽性反應，實非如其所辯係因服用合法之藥
    物所致。是以，被告前揭辯語，當係臨訟卸責之詞，尚難憑
    採。
  ㈢末因被告經扣案之吸食器1個為其所有，且為供其實施本案施
    用毒品犯行所用等節，業據其於警詢及偵訊中供述明確（見
    偵字第513號卷第15至16頁、第43頁反面），復因被告於警
    詢及偵訊中，均未曾表明該吸食器為其前案所遺留者，且其
    亦未於本院審理過程中提出任何證據以實其所辯，故本院尚
    難遽認被告前開辯解確屬實情。綜此，本案事證明確，被告
    犯行洵堪認定，應依法論科。 
四、論罪科刑：
  ㈠按甲基安非他命係毒品危害防制條例第2條第2項第2款所定之
    第二級毒品，不得非法施用，是核被告所為，係犯毒品危害
    防制條例第10條第2項施用第二級毒品罪。其施用前持有毒
    品之低度行為，為其施用該毒品之高度行為所吸收，不另論
    罪。
  ㈡又被告前因違反毒品危害防制條例案件經法院為科刑判決，
    並於判決中定應執行有期徒刑4年6月，嗣於105年6月2日假
    釋出監，並於106年9月19日假釋期滿未經撤銷而視為執行完
    畢等情，有臺灣高等法院被告前案紀錄表1份在卷可參（見
    本院簡上卷第24至25頁），其於受徒刑之執行完畢後，5年
    以內故意再犯本案有期徒刑以上之罪，已構成刑法第47條第
    1項之累犯。本院參酌司法院釋字第775號解釋及最高法院10
    9年度台上字第5669號判決要旨，審酌被告並無依個案情節
    應量處最低法定刑，又無法適用刑法第59條規定酌量減輕其
    刑，致生其所受刑罰超過所應負擔罪責，而違反比例原則及
    罪刑相當原則之情況，是本院自應依刑法第47條第1項規定
    加重其刑。　
　㈢原審認被告上揭犯行罪證明確，依刑事訴訟法第449條第1項
    前段、第450條第1項、第454條，毒品危害防制條例第10條
    第2項，刑法第11條前段、第47條第1項、第41條第1項前段
    ，審酌被告因施用毒品受刑事處遇之紀錄，此次施用毒品之
    原因、手段、劑量，對個人、家庭、社會所生危害，犯罪後
    始終坦承之態度，暨其戒癮動機、品行、智識程度、生活狀
    況等一切情狀，量處有期徒刑4月，並諭知易科罰金之折算
    標準，復依刑法第38條第2項前段規定，就扣案供被告犯罪
    所用之吸食器1組宣告沒收，堪認原審認事用法俱無違誤，
    量刑亦未逾越法定刑範圍，並已詳細斟酌刑法第57條各款所
    列情形，量刑洵屬妥適而未有過重或失輕之不當情狀，亦無
    何違反罪刑相當、比例、平等原則之濫用權限情事，誠難認
    有何違法失當之處，自應予以維持。至被告雖仍以前詞置辯
    作為上訴意旨，請求本院撤銷原判決並改判被告無罪，惟因
    前揭上訴意旨均無理由之原因，業如前述，故被告本件上訴
    核屬無據，應予駁回。
據上論斷，應依刑事訴訟法第455條之1第1項、第3項、第368 條
、第371條，判決如主文。
本案經檢察官廖倪凰聲請以簡易判決處刑，檢察官黃智勇到庭執
行職務
中    華    民    國   110    年    10    月     6    日
                  刑事第三庭  審判長法  官  魏宏安
                                    法  官  王瀅婷
                                    法  官  朱俊瑋 
以上正本證明與原本無異。
本判決不得上訴。
                                    書記官  鄭雅雁
中　　華　　民　　國　　110 　年　　10　　月　　6 　　日